【裁判字號】    99,審金,9
【裁判日期】    990419
【裁判案由】    回復原狀等
【裁判全文】
臺灣臺北地方法院民事裁定               99年度審金字第9號
原      告    乙○○
訴訟代理人    許麗紅律師
被      告    大眾商業銀行股份有限公司
兼法定代理人  丁○○
被      告    甲○○
上列當事人間請求回復原狀等事件，本院裁定如下：
    主  文
本件移送臺灣臺中地方法院。
    理  由
一、按訴訟之全部或一部，法院認為無管轄權者，依原告聲請或
    依職權以裁定移送於其管轄法院，民事訴訟法第28條第1項
    定有明文。又訴訟，由被告住所地之法院管轄。另因契約涉
    訟者，如經當事人定有債務履行地，得由該履行地之法院管
    轄；因侵權行為涉訟者，得由行為地之法院管轄。而共同訴
    訟之被告數人，其住所不在一法院管轄區域內者，各該住所
    在地之法院俱有管轄權。但依第4條至前條規定有共同管轄
    法院者，由該法院管轄，此於民事訴訟法第1條第1項、第12
    條、第15條及第20條亦有明文。由此觀之，關於共同訴訟之
    普通審判籍，僅於無民事訴訟法第20條但書規定之特別審判
    籍適用餘地時，方有其適用，若有特別審判籍存在時，原告
    自應向該特別審判籍所在地之法院起訴。
二、本件原告起訴主張：伊經由丙○○（原告於民國99年4月15
    日撤回對丙○○之起訴）之不當推介、誘導始進行投資，而
    向被告大眾商業銀行股份有限公司（下稱大眾銀行）投資連
    動債，因丙○○之詐欺而為投資之意思表示，丙○○處理事
    務顯有過失，應負侵權行為、委任事務違反等責任，被告大
    眾銀行不僅負有回復原狀之責，對丙○○之行為復負有僱用
    人之責，至於擔任大眾銀行信託部經理之被告甲○○，既屬
    主管人員，其與被告大眾銀行亦應依信託業法第35條規定負
    連帶賠償之責。為此，依民法第113條、第114條、第184條
    、第188條、第227條、第544條、證券交易法第20條，及信
    託法第35條規定起訴等語。
三、經查，依原告主張之事實，其係經由於被告大眾銀行大里分
    行任職之丙○○之不當推介、誘導，而向被告大眾銀行投資
    連動債，致受有損害，本件侵權行為地顯在臺灣臺中地方法
    院（下稱臺中地院）轄區內。又被告大眾銀行主事務所及被
    告丁○○住所地在高雄市苓雅區，被告甲○○住所地在臺北
    市信義區，復據起訴狀載明，並不在同一法院管轄區域內，
    依前述民事訴訟法第15條、第20條但書規定，自應由此事件
    之共同特別審判籍管轄法院即侵權行為地法院，亦即臺中地
    院管轄。是依前揭規定意旨說明，原告向無管轄權之本院起
    訴，顯係違誤。爰依職權將本件移送於該管轄法院。
中    華    民    國    99    年    4     月    19    日
                  民事第六庭    法  官  許純芳
以上正本係照原本作成
如對本裁定抗告須於裁定送達後10日內向本院提出抗告狀，並繳
納抗告費新臺幣1,000元
中    華    民    國    99    年    4     月    20    日
                                書記官  陳怡君

司法院資訊處製作；財團法人民間司法改革基金會備份。
